臺灣臺中地方法院臺中簡易庭小額民事判決
110年度中小字第3974號
原      告  許智翔  
訴訟代理人  黃銘煌律師
            劉富雄律師
被      告  謝思源  

上列當事人間請求損害賠償事件，本院於中華民國110年12月16
日言詞辯論終結，判決如下：
    主      文
原告之訴駁回。
訴訟費用新臺幣壹仟元由原告負擔。
    事實及理由
一、原告主張：原告於民國108年7月15日受雇於美光記憶體股份
    有限公司臺中二廠(下稱美光公司），擔任倉管人員，負責
    原物料到貨驗收、入庫等倉庫管理之工作，與被告為同事關
    係。原告自入職起，被告即對原告各種刁難、侮辱，已構成
    職場霸凌，包括：⑴108年7月至8月間：原告過往並無物料收
    貨之經驗，且企業資訊化整合系統（SAP)操作複雜，通常須
    由資深員工帶領操作，原告有關該操作系統之疑問，即會向
    已在該崗位擔任較久之被告請教。然被告對於工作之事務，
    僅教學示範一次，且對原告表示「工作要有舉一反三的能力
    ，我不可能什麼都教」，對於操作上重要之程序，包括收貨
    核對方法、系統作帳指導等事項皆未為詳細示範，致原告於
    工作之操作細節上，仍有許多疑惑。原告再遇有同樣或其他
    問題欲請教被告時，被告即嚴厲責罵「你都來公司多久了？
    你現在還在問這種問題哦？」、 「上次不是跟你說過了，
    你來上班都不用心就對了？」、「我上次不跟你說過，你是
    金魚的大腦嗎？」等語，並以之前曾作過教學示範為由，拒
    絕回答問題。又原告未曾學習過之程序事項即自始不會操作
    ，被告不但從未教導原告還以此大作文章，指責原告工作能
    力很差，且常以要向單位主管散布原告都不做事、工作態度
    不積極等不實、毁損名譽之事，威脅原告，使原告從事非權
    責範圍内之工作内容。經美光公司員工關係部門調查後，於
    108年9月24日約談原告，美光公司於認定確為霸凌事件後，
    將被告調離1樓物料收貨單位，並調至其他樓層，原告此時
    始有喘息空間，逐漸摸索、學習應對工作所需之技能。⑵原
    告於109年9月15日接獲上級之命令，於109年9月21日起，須
    輪調至4樓發貨區工作，兩造再度成為同樓層密集互動之同
    事。原告於發貨區之主要業務係繳庫、發料、盤點等發料備
    貨工作（依公司慣例，應由原告所屬師傅即訴外人張俊傑指
    導），被告主要業務則是負責外倉出貨、回貨、理貨之工作
    ，此外，4樓發貨區之工作人員，兩項共同業務為-入料（進
    貨通過檢驗合格之物料放置於物料儲位架上，簡稱B10）、
    發料。原告調派至發貨區甫滿1月，對於發料業務並不完全
    熟悉，原告之工作内容僅須遵照張俊傑安排，並未包含入料
    工作（即B10)、外倉出貨、回貨即理貨。而原告均有按時完
    成個人權責内之工作，又負責外倉出貨、回貨、理貨之業務
    人力充足，實無幫忙之需求，且外倉出貨、回貨、理貨亦非
    發貨區職員皆有義務幫忙入料之工作。嗣於109年10月23日
    下午1時50分許，原告與訴外人陳宗佑一起進行發料備貨與
    繳庫之工作，被告卻以惡狠狠地口氣對原告表示「你上來樓
    上多久了？都不用自動過來幫忙嗎？」、衝著原告的臉指著
    原告鼻子表示「你都不做事啦」，並大聲怒斥「外倉憑什麼
    都是他在做」，更指名道姓地要求原告「你未來作業空閒時
    候都要找我報到」、「不要只會做自己的事啦」，並卸責稱
     「發料業務只要有常日班再發就都不關他的事」、「非常
    嚴重警告原告需遵從他所說的不然要去跟主管說」等語，藉
    口以原告不積極幫忙入料工作（即B10)，要求原告必須協助
    完成外倉出貨、回貨、理貨，陳宗佑同在現場，並遭被告波
    及辱罵且感到受威脅。惟被告如因自身能力不足而需增加人
    力，即應須報請主管另行指派人員協助，其並無權力自行指
    示非其所屬下屬支援。同日下午3時，被告旋即在年度個人
    約談會議上，向單位主管即訴外人吳帥逸，無故指控原告工
    作怠職不做事、不主動幫忙、態度消極，顯見被告欲透過向
    主管控訴，達到強迫原告為被告完成出貨、回貨、理貨等工
    作。原告於美光公司擔任倉管人員迄今已有兩年多的時間，
    並以此份工作維持生計，卻因被告之長期、多次之咆嘯、謾
    罵等職場霸凌，導致心神不寧與恐慌、憂鬱，深怕被告於工
    作時向主管散布不實言論，已侵害原告之名譽權、自由權且
    情節重大，致原告受有精神上之損害。爰依民法第18條、第
    195條第1項規定，請求被告賠償精神慰撫金10萬元等語，並
    聲明：被告應給付原告10萬元及自起訴狀繕本送達翌日起至
    清償日止，按年息百分之5計算之利息。
二、被告則以：原告所陳述之被告對其為霸凌行為，已經臺灣臺
    中地方檢察署檢察官以110年度偵字第34760號案件為不起訴
    處分。又兩造間關係不睦，原告故意放大日常兩造工作間溝
    通細節，則原告提出本件訴訟，實為濫訴。另被告否認有對
    原告為上開言論，縱認被告確有為上開言論，惟觀該言論内
    容「我不可能什麼都教」、「我上次不是跟你說過」、「都
     不會過來幫忙」、「要去跟主管說」云云，均為工作間教
    學、溝通、協調之内容，並未涉及對原告侮辱或誹謗，且同
    事間就工作業務有無法協調之爭議時，上報主管介入處理，
    亦為一般職場排除紛爭之標準流程，屬被告正當權利之行使
    ，未對原告為任何不法惡害之告知，是被告未對原告之名譽
    、自由權利造成任何損害，自不構成侵權行為。再者，兩造
    為同級之工作人員，被告當無可能立於高權姿態且於工作領
    域中對原告濫用權力，或對原告為不公平之懲處，被告僅係
    就工作範圍内容與原告為要求、協商，倘原告不滿被告未以
    委婉口吻溫柔勸說，亦不能無限上綱，任意將被告之不耐口
    氣認定屬侵權行為，而要求被告為原告之玻璃心負責。況原
    告以108年7月至8月間發生之侵權事實為請求，已罹於侵權
    行為2年時效等語資為抗辯，答辯聲明：駁回原告之訴。
三、得心證之理由：
　㈠原告主張被告侵害其名譽權及遭被告職場霸凌之事實，業據
    其提出電子郵件為證（見沙小卷第19-21、33-35頁）。按「
    因侵權行為所生之損害賠償請求權，自請求權人知有損害及
    賠償義務人時起，二年間不行使而消滅，自有侵權行為時起
    ，逾十年者亦同。」，民法第197條第1項定有明文。原告主
    張被告於108年7、8月間對於原告有謾罵、霸凌等侵權行為
    ，自斯時起算2年消滅時效，至110年7、8月消滅時效即已屆
    滿。原告至110年12月19日提出民事準備暨聲請調查證據狀
    ，始主張以前開情由請求被告賠償損害（見中小卷第47-49
    頁），顯已逾2年時效期間，被告援時效抗辯，拒絕原告主
    張前開主張之賠償請求，於法有據，原告以前開情由請求被
    告賠償損害，即為無理由。
　㈡按不法侵害他人之身體、健康、名譽、自由、信用、隱私、
    貞操，或不法侵害其他人格法益而情節重大者，被害人雖非
    財產上之損害，亦得請求賠償相當之金額，民法第195條第1
    項前段定有明文。又名譽權有無受損害，應以社會上對個人
    評價是否貶損作為判斷之依據，苟其行為足以使他人在社會
    上之評價受到貶損，不論其為故意或過失，均可構成侵權行
    為，其行為亦不以廣佈於社會為必要，僅使第三人知悉其事
    ，亦足當之（最高法院90年台上字第646號判例參照）。反
    之，被害人主觀上名譽感受損害，但客觀上社會評價不生影
    響時，不成立侵害名譽權。原告固稱被告於109年10月23日
    下午1時50分許，對於原告以言語「你上來樓上多久了？都
    不用自動過來幫忙嗎？」、「你都不做事啦」、「外倉憑什
    麼都是他在做」、「你未來作業空閒時候都要找我報到」、
    「不要只會做自己的事啦」、「發料業務只要有常日班再發
    就都不關他的事」、「非常嚴重警告原告需遵從他所說的不
    然要去跟主管說」等語，並於同日下午3時在年度個人約談
    會議上，向單位主管即訴外人吳帥逸指控原告工作怠職不做
    事、不主動幫忙、態度消極等語，經核係被告就原告於職場
    工作表現有所不滿及指摘，客觀上並非侮辱謾罵言語，雖命
    令語句引致原告不快，但並非貶低減損原告名譽，不能認為
    侵害原告名譽權。又被告向主管陳述前開原告職場工作表現
    情況，核屬正當權利之行使，並非不法惡害之告知，不能認
    為被告所為不法侵害原告自由權。
　㈢次按，職場霸凌為工作場所中發生的，藉由權力濫用與不公
    平的處罰，所造成持續性的冒犯、威脅、冷落、孤立或侮辱
    行為，使被霸凌者感到受挫、被威脅、羞辱、被孤立及受傷
    ，進而折損其自信，帶來沉重的身心壓力之行為。經本院向
    美光公司函詢結果，有關109年10月23日原告、被告因工作
    事項爭執事件，主管吳帥逸於收到原告109年10月25日發送
    之電子郵件後，立即安排與原告、被告及陳宗佑3人分別進
    行訪談以了解事件原由。原告於訪談中表示109年10月23日
    因為不想繼續聽被告說話，故先行離開；被告於訪談中說明
    ，事件當下其並無惡意；陳宗佑表明事件當下並無覺得受威
    脅或感覺不舒服，由於被告、陳宗佑對於109年10月23日事
    件並無再有其他反饋，主管吳帥逸結束訪談後請同仁返回崗
    位繼續工作，訪談未做成紙本記錄留存，另主管吳帥逸於10
    9年11月4日收到原告記送主旨「B10突發事件-後續」電子郵
    件，主管吳帥逸認為原告針對109年10月25日電子郵件所提
    及之爭執事項已無進一步反饋，故回覆原告「有任何問題隨
    時反應，我這邊會盡力處理」等語，有該公司110年11月26
    日美光字第4866號函暨所附電子郵件在卷可參（見中小卷第
    31-35頁）。依原告陳述，其於108年7月15日到職，於108年
    9月24日後因被告調動而與被告不同單位，至109年9月24日
    後始再與被告工作交集。雙方於109年9月24日後共同工作時
    間不長，被告於109年10月23日就原告工作表現有所不滿及
    指摘而向主管反應，原告就被告指摘感到不滿，亦立即於10
    9年10月25日向主管反應，並獲主管立即處理，觀之前揭美
    光公司函覆處理結果，並無後續雙方持續爭執情況，不能認
    為被告有持續性之職場霸凌原告情事，原告主張被告職場霸
    凌侵害其人格權，亦無理由。
六、從而，原告依民法第184條第1項、第195條第1項規定，請求
    被告給付10萬元並加計法定遲延利息，為無理由，應予駁回
    。
七、本件事證已臻明確，原告聲請訊問證人吳帥逸、陳宗佑、向
　　美光公司函調資料等，均無再予調查必要，其餘攻擊防禦之
    方法，核與判決之結果不生影響，無庸逐一論究，併此敘明
    。
八、據上論結，本件原告之訴為無理由，依民事訴訟法第436條
    之19第1項、第78條，判決如主文。
中　　華　　民　　國　　111 　年　　1 　　月　　13　　日
                  臺灣臺中地方法院臺中簡易庭
　　　　　　　　　               法  官   熊祥雲
以上正本係照原本作成。
如不服本判決，應於送達後20日內，以判決違背法令為理由，向
本院提出上訴狀並表明上訴理由（上訴理由應表明一、原判決所
違背之法令及其具體內容；二、依訴訟資料可認為原判決有違背
法令之具體事實），如於本判決宣示後送達前提起上訴者，應於
判決送達後20日內補提上訴理由書（須附繕本）。如委任律師提
起上訴者，應一併繳納上訴審裁判費。
中　　華　　民　　國　　111 　年　　1 　　月　　13　　日
                                  書記官  王麗麗